# 请问下现金流量区分

提问人：西西妈妈 28 时间：2019-04-23 11:34:42
老师们，请教下。
现金流量表里的购买商品接受劳务所支付的现金指什么样商品，什么样劳务？
和支付的其他经营活动有关的现金怎么区分？
比如我们是一个投资公司，平常买办公类用品，还有一些低值易耗的，选哪一项现金流量好呢？

回答人：chenyiwei
赞同上述两位意见。主帖中所列的项目支出应列报为 “支付的其他与经营活动有关的现金”。